臺灣臺北地方法院刑事判決　　　　　　　　　　　　　　九十年度重訴字第一五號
　　公　訴　人　臺灣臺北地方法院檢察署檢察官
　　被　　　告　子○○
　　　　　　　　乙○○
　　　　　　　　壬○○
　　　　　　　　寅○○
　　右四人共同
　　選任辯護人　張瑞釗
　　　　　　　　邱曉欣
右列被告因毒品危害防制條例案件，經檢察官提起公訴（九十年度偵字第一六○七六
號、第一六八八六號）及移送併案審理（臺灣板橋地方法院檢察署檢察官八十九年度
偵字第一九四四○號、臺灣士林地方法院檢察署檢察官九十年度偵字第七四六九號）
，本院判決如左：
    主  文
子○○共同連續販賣第一級毒品，累犯，處無期徒刑，褫奪公權終身；扣案如附表三
所示之第一級毒品海洛因均沒收銷燬之，扣案如附表四所示之物均沒收；如附表一及
附表二之一編號一所示販賣毒品所得之財物均沒收之，如全部或一部不能沒收時，以
其財產抵償之。又共同連續販賣第二級毒品，累犯，處有期徒刑玖年陸月；扣案如附
表三編號二、編號四所示之第二級毒品安非他命均沒收銷燬之，扣案如附表四所示之
物均沒收；如附表二之一編號二所示販賣毒品所得之財物均沒收之，如全部或一部不
能沒收時，以其財產抵償之。應執行無期徒刑，褫奪公權終身；扣案如附表三所示之
第一級毒品海洛因及扣案如附表三編號二、編號四所示之第二級毒品安非他命均沒收
銷燬之，扣案如附表四所示之物均沒收；如附表一及附表二之一所示販賣毒品所得之
財物均沒收之，如全部或一部不能沒收時，以其財產抵償之。
乙○○共同販賣第一級毒品，處有期徒刑捌年，扣案如附表三編號三所示之第一級毒
品海洛因均沒收銷燬之，扣案如附表四編號三所示之物均沒收。又共同販賣第二級毒
品，處有期徒刑伍年；扣案如附表四編號三所示之物均沒收。應執行有期徒刑拾貳年
，扣案如附表三編號三所示之第一級毒品海洛因均沒收銷燬之，扣案如附表四編號三
所示之物均沒收。
壬○○共同連續販賣第一級毒品，處有期徒刑玖年；扣案如附表三編號一至三所示之
第一級毒品海洛因均沒收銷燬之，扣案如附表四編號一至三所示之物均沒收；如附表
二之一編號一販賣毒品所得之財物均沒收之，如全部或一部不能沒收時，以其財產抵
償之。又共同連續販賣第二級毒品，處有期徒刑陸年；扣案如附表三編號二所示之第
二級毒品安非他命均沒收銷燬之，扣案如附表四編號一至三所示之物均沒收；如附表
二之一編號二所示販賣毒品所得之財物均沒收之，如全部或一部不能沒收時，以其財
產抵償之。應執行有期徒刑拾肆年，扣案如附表三編號一至三所示之第一級毒品海洛
因及扣案如附表三編號二所示之第二級毒品安非他命均沒收銷燬之，扣案如附表四編
號一至三所示之物均沒收；如附表二之一所示販賣毒品所得之財物均沒收之，如全部
或一部不能沒收時，以其財產抵償之。
寅○○共同連續販賣第一級毒品，處有期徒刑拾年；扣案如附表三所示之第一級毒品
海洛因均沒收銷燬之，扣案如附表四所示之物均沒收；如附表一及附表二之一編號一
所示販賣毒品所得之財物均沒收之，如全部或一部不能沒收時，以其財產抵償之。又
共同連續販賣第二級毒品，處有期徒刑陸年陸月；扣案如附表三編號二、編號四所示
之第二級毒品安非他命均沒收銷燬之，扣案如附表四所示之物均沒收；附表二之一編
號二所示販賣毒品所得之財物均沒收之，如全部或一部不能沒收時，以其財產抵償之
。應執行有期徒刑拾伍年；扣案如附表三所示之第一級毒品海洛因及扣案如附表三編
號二、編號四所示之第二級毒品安非他命均沒收銷燬之，扣案如附表四所示之物均沒
收；如附表一及附表二之一所示販賣毒品所得之財物均沒收之，如全部或一部不能沒
收時，以其財產抵償之。
    事  實
一、子○○前因重利案件，於民國八十四年間經本院以八十四年度訴字第八五四號判
    處有期徒刑八月，嗣於八十五年間經臺灣高等法院以八十四年上訴字第六○一一
    號撤銷原審判決，改判處有期徒刑八月確定，後經通緝到案執行而於八十八年九
    月三十日縮短刑期執行完畢。
二、子○○（施用第一級及第二級毒品部分，已另案裁定觀察、勒戒，因有繼續施用
    毒品傾向，並另入戒治處所施以強制戒治）於八十八年間曾經營超級市場，綽號
    「大咪」之寅○○為其雇員，其二人竟共同基於意圖營利販賣第一級毒品海洛因
    之概括犯意聯絡與行為分擔，於不詳時、地向不詳年籍姓名之人販入數量不詳之
    第一級毒品海洛因，嗣於八十九年八月間，經戊○○、己○○（原名張垂寬，戊○○與己○○施用第一級毒品部分，已另案裁定觀察、勒戒）以0000000
    000號行動電話與化名「簡先生」之子○○約定臺北縣板橋市○○路、實踐路
    口超級商店前及臺北縣板橋市○○路、重慶路口超級商店前等處為交貨地點，及
    欲購買海洛因之數量、價格，由子○○以每包新臺幣（下同）二千元至五千元之
    價格，連續五次將重量不等之海洛因販賣予戊○○及己○○，其中一次並指示寅
    ○○將賣出之海洛因交付戊○○與己○○，共計得款一萬六千元（計算式參見附
    表一）。子○○與寅○○又承前概括犯意聯絡與行為分擔，於同年九月二十五日
    上午九時許以同上方式與戊○○、己○○相約在臺北縣板橋市○○路、實踐路口
    超級商店前交貨，以七萬四千元之價格，將如附表三編號一所示之海洛因二包
    販賣予戊○○及己○○，而戊○○與己○○二人因現金不足，乃由己○○書立切
    結書，將配偶所有交其使用之車牌號碼九Ｇ─二九一九號自用小客車質押予子○○。嗣於同日下午三時許，戊○○及己○○在桃園縣龜山鄉○○路三十一號前，
    因施用毒品案件為警當場在己○○身上扣得上開甫購得尚未施用之毒品海洛因，
    經戊○○及己○○於當日警訊時供出毒品係向自稱「簡先生」者購得，警員乃於
    同年十月十一日下午提訊戊○○與己○○，由己○○以上開行動電話聯絡子○○
    佯予購買價值二千元之海洛因，及表示將償還先前賒欠之購毒款項七萬四千元以
    贖回上開自用小客車，二人相約於同日下午六時許在臺北縣板橋市○○路、實踐
    路口便利商店前交貨。子○○即承前概括犯意，並與其子壬○○共同基於意圖營
    利販賣第一級毒品海洛因之概括犯意聯絡與行為分擔，指示壬○○將如附表三編
    號一所示之海洛因一包藏置於己○○之上開自用小客車置物箱內，依約將該汽
    車駛往上址便利商店前等待己○○前來取貨交款，經警於同日下午六時許，當場
    在上址便利商店前查獲壬○○，並在上開自用小客車置物箱內扣得子○○擬售予
    己○○如附表三編號一所示之海洛因一包，並由壬○○帶同警方至臺北縣板橋
    市○○路二三七號四樓子○○與寅○○租處，當場拘獲寅○○，並扣得子○○所
    有如附表四編號一所示供量秤、分裝毒品之物品及己○○簽具之切結書一紙，子
    ○○則趁隙逃逸。寅○○嗣於同年月十二日經臺灣板橋地方法院檢察署檢察官訊
    問後，以保證金一萬元具保後釋放。
三、寅○○於八十九年十月十二日經具保釋放後，仍不知悔改，又與子○○、壬○○
    共同承前意圖營利販賣第一級毒品海洛因之概括犯意聯絡與行為分擔，並與姓名
    年籍均不詳綽號「松錦」、「阿華」之成年男子共同基於意圖營利販賣第一級毒
    品海洛因之概括犯意聯絡與行為分擔，其五人並另基於共同意圖營利販賣第二級
    毒品安非他命之概括犯意聯絡與行為分擔，於九十年一月二十四日農曆新年後未
    久，由子○○多次前往臺北縣土城市○○路與裕民路口、臺北縣新店市○○路與
    建國路口或民族路口及國道三號高速公路新店交流道下等處，意圖供販賣而以每
    臺兩（即三十七點五公克）二萬五千元至三萬七千五百元不等之價格，向姓名年
    籍均不詳綽號「阿菊」、「妹仔」之成年女子等人販入數量不詳之第二級毒品安
    非他命，另以每臺兩十萬元至十二萬元不等之價格，向綽號「阿菊」等人販入數
    量不詳之第一級毒品海洛因，攜回臺北縣汐止市○○街三十九巷五號三樓及四樓
    租處藏放，再於如附表二各編號所示之時間，以如附表二各編號所示之價格，連
    續多次交由壬○○、綽號「松錦」及「阿華」等人，將毒品海洛因及安非他命連
    續多次販賣予如附表二各編號所示姓名年籍不詳之人，所得販賣毒品之款項如附
    表二之一所示。嗣於九十年七月十七日下午五時三十分許，在臺北縣汐止市○○
    街三十九巷五號三樓、四樓經警查獲子○○與寅○○，並扣得販餘如附表三編號
    二所示之海洛因及安非他命、子○○所有如附表四編號二所示供分裝及量秤所販
    賣毒品之物品、寅○○記載販毒情形之記帳單八紙、世華聯合商業銀行戶名寅○○帳號000000000000000000號活期儲蓄存款存摺、大安商業銀行汐止分行戶名子
    ○○帳號000000000000號之綜合存款存摺及慶豐銀行戶名邱金盛帳號0000000000
    0000號活期儲蓄存款存摺各一本。寅○○因係通緝到案，經解送至臺灣板橋地方
    法院檢察署檢察官訊問後具保釋放（起訴書誤載於九十年九月十七日具保釋放，
    應予更正），子○○則於同日經臺灣臺北地方法院檢察署檢察官指揮解送至臺灣
    臺北看守所附設勒戒處所執行先前因其逃匿而未執行之觀察、勒戒處分，並於同
    年八月三日觀察、勒戒期滿出所。
四、子○○與寅○○於九十年七月十七日為警查獲前數日，復承前概括犯意，並與乙○○（子○○之前配偶）、壬○○及姓名年籍不詳綽號「阿華叔」之成年男子，
    共同基於意圖營利而販入第一級毒品海洛因及第二級毒品安非他命之概括犯意聯
    絡與行為分擔，由子○○於九十年七月十七日為警查獲前不詳時日，囑咐乙○○
    交付八十二萬元予寅○○，再由寅○○將該筆款項轉交綽號「阿華叔」者向不詳
    姓名年籍之人販入海洛因及安非他命。寅○○於九十年七月十七日具保釋放後，
    乃於同年月十九日將乙○○所交付之上開款項轉交綽號「阿華叔」者，由「阿華
    叔」向不詳人士販入一公斤安非他命及半兩海洛因後於同年月二十日交付乙○○
    ，並由壬○○負責子○○、乙○○及寅○○間之聯繫工作，惟因寅○○交付乙○○之毒品數量不足，壬○○乃囑不知情之女友辛○○（業經臺灣臺北地方法院檢
    察署檢察官為不起訴處分）撰寫信函向子○○抱怨。子○○於同年八月三日觀察
    、勒戒期滿出所後，旋前往臺北縣新店市○○路五十七號三樓乙○○與壬○○住
    處同住。嗣於同年八月二十一日下午七時三十分許，經警在乙○○與壬○○上址
    住處乙○○房間衣櫃抽屜內，查獲如附表三編號三所示之海洛因，及子○○所有
    如附表四編號三所示供分裝及量秤所販賣毒品之物品，及在壬○○房間內起出上
    開用向子○○抱怨之信函一紙。
五、子○○於九十年八月三日觀察、勒戒期滿出所後，與寅○○復承前概括犯意，意
    圖販賣營利而於不詳時、地向不詳年籍姓名之人販入如附表三編號四所示之海洛
    因及安非他命。其二人於九十年八月五日下午四時五十分許，將其中一包海洛因
    藏放在寅○○所著底褲內，其餘毒品則與子○○所有如附表四編號四所示供分裝
    及量秤所販賣毒品之物品均藏置於寅○○隨身攜帶之背包內，共乘由子○○所駕
    駛之車牌號碼ＨＤ─八四三三號自用小客車，行經國道三號高速公路北向十七公
    里時，因車輛故障停放路旁，為警盤檢查獲，並扣得上述毒品及物品，及寅○○
    所書寫記載（九十年）七月十九日乙○○交付寅○○八十二萬元轉給綽號「華叔
    」者販入如事實欄四所示之毒品，同年七月二十日綽號「阿華叔」者交付毒品之
    便簽一紙、世華聯合商業銀行戶名寅○○帳號000000000000000000號活期儲蓄存
    款存摺一本，復於女警檢視寅○○身體時，自寅○○所著底褲掉落上開暗藏之海
    洛因一包，併予扣案。子○○及寅○○嗣於同年月六日經臺灣臺北地方法院檢察
    署檢察官訊問後，分別以十萬元及七萬元具保後釋放。
六、案經臺北市政府警察局大安分局報告臺灣臺北地方法院檢察署檢察官偵查起訴，
    及桃園縣政府警察局龜山分局報告臺灣板橋地方法院檢察署檢察官、臺北市政府
    警察局大安分局報告臺灣士林地方法院檢察署檢察官、國道公路警察局第六警察
    隊報告臺灣板橋地方法院檢察署檢察官移送併案審理。
    理  由
一、訊據被告子○○、乙○○、壬○○、寅○○固均不否認於右揭時、地經警查獲，
    並扣得右揭毒品及物品之事實，被告寅○○且不否認綽號為「大咪」，曾在被告
    子○○所經營之超級市場任職，惟均矢口否認有何販賣海洛因及安非他命之犯行
    ，被告子○○辯稱：張垂寬（即己○○）向伊借錢，以汽車質押，張某吸毒為
    警查獲，為將所質押之汽車取回，就供出其販毒或吸毒；其承認有施用毒品，
    但扣案之毒品及物品非伊所有，係綽號寶貝者借宿時所放置；臺北市政府警察
    局大安分局搜索臺北縣汐止市○○街三十九巷五號三樓、四樓其租處係非法搜索
    ；扣案之帳冊係伊從事黃金買賣及放高利貸叫寅○○與乙○○幫其記帳云云；
    被告乙○○則以：其不曾施用毒品，不可能販賣毒品，在其租處房間扣得之毒品
    係小叔癸○○帶綽號寶貝之人借宿時所放置云云；被告壬○○辯稱：起訴書所載
    販毒之人，其均不認識，在其房間扣得致子○○之信函，係寅○○以電話告知其
    內容，其請女友辛○○寫下來，伊不知信函內容何意云云；被告寅○○則以：其
    不曾打電話叫壬○○寫信給子○○，亦不知子○○叫伊記載扣案帳冊之意義云云
    置辯。
二、經查：
  (一)被告子○○於八十九年八月間化名「簡先生」，由證人戊○○、己○○以000
    0000000號行動電話與之聯絡購買海洛因之數量、價格，約定臺北縣板橋
    市○○路、實踐路口超級商店前及臺北縣板橋市○○路、重慶路口超級商店前等
    處為交貨地點，被告子○○乃以每包二千元至五千元之價格，連續五次將重量不
    等之海洛因販賣予戊○○及己○○（原名張垂寬，戊○○與己○○施用第一級毒
    品部分，已另案裁定觀察、勒戒），其中一次指示綽號「大咪」之寅○○將賣出
    之海洛因交付戊○○與己○○等情，業據證人戊○○、己○○於警、偵訊及本院
    調查時證述綦詳，證人戊○○證稱：其共向「簡先生」購買海洛因五次，每次購
    買金額約二千元、三千元到五千，先以0000000000號行動電話與之聯
    絡，都在臺北縣板橋忠孝路、實踐路之便利超商前交易。其與己○○於八十九年
    九月二十五日因施用毒品案件為警查獲，當天曾向「簡先生」購買海洛因十七點
    二公克（即附表三編號一所示之海洛因），價值七萬四千元，就把己○○之汽
    車質押，並簽立切結書，切結書有些內容是伊想的，故伊記得。「簡先生」之前
    曾叫一名女子將毒品交給伊一次，於八十九年九月二十五日這名女子亦曾與「簡
    先生」一起將毒品交給伊與己○○。八十九年十月十一日警方借提伊出去，當天
    警方有在「簡先生」住處搜獲證件，經伊指認證件及子○○與寅○○查獲時照片
    ，「簡先生」確定就是子○○，當天經警查獲之寅○○就是曾交付海洛因給伊之
    女子等語（參臺灣板橋地方法院檢察署八十九年度偵字第一九四四○號偵查卷第
    三十一頁反面至第三十二頁，本院九十一年三月二十五日訊問筆錄）；核與證人
    己○○證稱：其與戊○○打行動電話與自稱「簡先生」的子○○聯絡，每次子○○都指定到臺北縣板橋市○○路、實踐路口超商前交易。於八十九年八月中旬曾
    與戊○○向子○○購買海洛因二次，每次代價為三千元至四千元，其中一次係由
    綽號「大咪」之女子拿海洛因過來。八十九年九月二十五日上午九時許與戊○○
    向子○○買海洛因十餘公克，因為戊○○吸食毒品沒錢，將其車牌號碼九Ｇ─二
    九一九號自用小客車質押予子○○換海洛因吸食。同年十月十一日下午十四時許
    其配合警方打電話向子○○表示要買兩千元海洛因，還說要以七萬五千元把汽車
    贖回，子○○答應交易，並表示會叫一名小弟將車開到板橋市○○路與實踐路口
    福客多超商交易，並把毒品放在車內駕駛座右前方置物盒內，其到達時打電話通
    知子○○，就看到一位年輕人走過來有跟伊打招呼暗示，其向警察說可能是他，
    警察就逮捕該名男子，嗣後警方有查扣子○○之駕駛執照，是賣毒品的子○○本
    人沒錯等語（參臺灣板橋地方法院檢察署八十九年度偵字第一九四四○號偵查卷
    第三十三頁反面至第三十四面、本院九十一年五月三十一日訊問筆錄）相符，且
    被告子○○亦供稱：八十九年十月十一日早上壬○○到臺北縣板橋市○○路二三
    七號四樓其租處，己○○打電話跟伊要車，下午己○○打電話說他到了，伊就叫
    壬○○去便利商店買東西，順便把車還他，並將汽車鑰匙交給壬○○，壬○○屆
    時會打電話給伊，如果是車主，伊就叫壬○○把鑰匙給他等語（參本院九十一年
    五月二日訊問筆錄），核與證人戊○○、己○○證述者相符。又證人己○○、戊○○於八十九年九月二十五日經警查獲並扣得如附表三編號一所示之海洛因等
    情，有臺灣桃園地方法院檢察署八十九年度毒偵字第五一八七號、第五一九四號
    偵查卷影本二宗存卷足憑，而被告壬○○於八十九年十月十一日下午六時許，在
    臺北縣板橋忠孝路、實踐路之便利超商前經警查獲，並在上開車牌號碼九Ｇ─二
    九一九號自用小客車置物箱內扣得如附表三編號一所示之海洛因之事實，亦據
    證人即當時查獲之警員庚○○到庭結證屬實（參本院九十一年三月二十五日訊問
    筆錄）；當日查獲之情形除在汽車內扣得海洛因一節外，復為被告壬○○、寅○○所是認，並據同時經警查獲之另案被告丁○○證述明確（參臺灣板橋地方法院
    檢察署八十九年度偵字第一九四四○號偵查卷第二十五頁、第四十五頁、本院九
    十一年四月十六日訊問筆錄）。又被告子○○販賣海洛因予證人戊○○、己○○
    共六次，前五次每次價額二千元至五千元不等，因證人戊○○、己○○對價額部
    分已追憶不清，應以最有利於被告之方式計算，即代價五千元、四千元、三千元
    者各一次，餘者為二千元，認被告前五次販賣毒品所得為一萬六千元。至被告子
    ○○第六次販賣海洛因予戊○○及己○○，因其二人未給付款項，而係以汽車質
    押，嗣又將汽車取回，故不計入販賣毒品所得。而扣案如附表三編號一所示之粉
    末經送法務部調查局檢驗結果，確均係海洛因無訛，亦有該局八十九年十一月二
    十一日000000000號鑑定通知書、第000000000號號鑑驗通知
書各一紙附卷可稽（參臺灣臺北地方法院檢察署八十九年度偵字第一九四四○號
    偵查卷第五十三頁、臺灣桃園地方法院檢察署八十九年度毒偵字第五一九四號偵
    查卷第二十二頁），此外復有己○○簽具之切結書一紙，存卷可佐（參臺灣臺北
    地方法院檢察署八十九年度偵字第一九四四○號偵查卷第三十七頁），事證明確
    ，被告子○○、壬○○及寅○○如犯罪事實二所示之犯行堪以認定。至被告子○○雖辯稱車牌號碼九Ｇ─二九一九號自用小客車係證人己○○向其借款所質押云
    云，然與其先前於本院調查時供稱該車係向己○○借用，並打算向己○○購買云
    云，已有矛盾，復未舉出己○○向其借款之事證，不足採信。
  (二)查臺北市政府警察局大安分局於九十年七月十七日下午五時三十分，持臺灣士林
    地方法院法官簽發之九十年聲搜字第十號搜索票進入被告子○○臺北縣汐止市○○街三十九巷五號一樓至四樓執行搜索，並扣得如犯罪事實三所示之毒品及物品
    。經核上開搜索票記載受搜索人姓名為「丑○○」、搜索範圍包括「處所：臺北
    縣汐止市○○街三十九巷五號一樓至四樓及其陽台、樓梯間、車牌號碼ＨＤ─八
    四三三號自用小客車；身體：犯罪嫌疑人丑○○之身體」、有效期間為「九十年
    七月十七日下午三時起至同年月十九日下午五時止」，是臺北市政府警察局大安
    分局執票執行搜索之人員自得於搜索票有效期間逕行搜索上開處所及犯罪嫌疑人
    之身體，且不論搜索處所是否為犯罪嫌疑人丑○○本人之住居所亦然。觀諸本案
    臺北市政府警察局大安分局搜索上址處所之時間為九十年七月十七日下午五時三
    十分，係在上開搜索票有效期間內，搜索之處所為臺北縣汐止市○○街三十九巷
    五號三樓、四樓並未逾越搜索票所記載之搜索範圍，臺北市政府警察局大安分局
    持該搜索票執行搜索，自無何違法之處，被告進榮辯稱搜索違法云云，尚乏依據
    。又被告子○○於九十年一月二十四日農曆新年後未久，多次前往臺北縣土城市
    ○○路與裕民路口、臺北縣新店市○○路與建國路口或民族路口及國道三號高速
    公路新店交流道下等處，向姓名年籍均不詳綽號「阿菊」、「妹仔」之成年女子
    等人販入海洛因及安非他命，斯時海洛因市價約一臺兩價值十萬元，半臺兩五萬
    元、一臺錢約一萬二千元；安非他命市價約一臺兩二萬五千元、一公克約一千元
    ，購買數量多者，會算比較便宜，其等稱毒品「一個」即一臺兩之意等情，業據
    被告子○○於本院調查時供明在卷（參本院九十一年七月十二日訊問筆錄），是
    據此核算當時海洛因市價約每臺兩約十萬元至十二萬元不等，安非他命市價約每
    臺兩二萬五千元至三萬七千五百元不等。又被告子○○確實因買賣毒品之關係而
    認識綽號「松錦」、「阿華」、「阿火」等人，及因賭博而認識綽號「阿勇」、
    「盤子」等人，而綽號「松錦」者於九十年七月十七日之前，於夏天時，曾向被
    告子○○借款數千元，並以借款金額抵償毒品等情，亦據被告子○○於本院調查
    時供明在卷（參本院九十一年七月十二日訊問筆錄）。而被告子○○及寅○○於
    九十年七月十七日下午五時三十分許，在臺北縣汐止市○○街三十九巷五號三樓
    、四樓經警查獲時扣得記帳單八紙（參臺灣士林地方法院檢察署九十年度偵字第
    七四六九號偵查卷第四十六頁至第四十八頁），據被告子○○供稱係其指示被告
    潘進嵐所記載，被告寅○○亦坦承該偵查卷第四十六頁、第四十八頁及第四十七
    頁編號一之計帳單係其所記載（參本院九十一年四月三十日訊問筆錄）。就該偵
    查卷第四十六頁記帳單記載之品名（均以甲、Ｂ表示）、數量及金額，與被告子
    ○○所陳販入海洛因及安非他命之市價交互參照，可得知品名以「甲」表示者應
    指安非他命、品名以「Ｂ」表示者應指海洛因，另備註欄記載之人名「子明」係
    指被告壬○○，「松錦」及「阿華」均為前述被告子○○之友人，其等三人均負
    責依被告子○○之指示將所販出之毒品送交購買者；又參以該偵查卷第四十七頁
    編號記帳單記載：「松錦」於（九十年）六月二日，Ｂ２小，另加借資一千元
    及欠款一千元，共二萬元，付清等語，可徵松錦於九十年六月二日曾拿取Ｂ２小
    即海洛因二小包，加上先前借款共二千元，當日付清二萬元，是海洛因二小包之
    代價應為一萬八千元，且既由「松錦」付款予被告子○○，自係被告子○○將海
    洛因二小包販賣予松錦；復參諸該偵查卷第四十六頁編號記帳單記載：「阿三
    」於（九十年）六月五日取「甲１」及「Ｂ１大」，共九萬六千元，付清，亦徵
    被告子○○係以總價九萬六千元販賣安非他命一包及海洛因一大包予綽號「阿三
    」者，「阿三」並已付清款項；再觀諸該偵查卷第四十六頁編號記帳單記載：
    （九十年）七月十三日「阿牛」（半）七千元、「阿泰」（半）七千元、「竹子
    」（0.9） 五千元，將之與同偵查卷第四十八頁記帳單記載於同年四月二十八日
    下午六時許以代價七千元販賣半臺錢海洛因予綽號「阿勇」者（詳附表二編號五
    所示）、於同日下午一時許以代價三千元販賣○點五公克海洛因予綽號「敏雄」
    者（詳附表二編號四所示）及於同日下午十時三十五分許以代價二千元販賣○點
    三公克海洛因予綽號「錦Ｘ」者（詳附表二編號十三所示）等情對照，顯見綽號
    「阿牛」、「阿泰」於九十年七月十三日所購入者均為半臺錢之海洛因，綽號「
    竹子」同日所購入者係○點九公克之海洛因。從而依據上開記帳單內容堪認被告
    子○○、壬○○、寅○○、綽號「松錦」及「阿華」者，共同販賣海洛因及安非
    他命之情形如附表二所示。此外，扣案如附表三編號二所示之粉末經送法務部
    調查局檢驗結果，確係海洛因（驗餘總淨重七百三十點○一公克，包裝重二十四
    點五九公克）；扣案如附表三編號二所示之結晶經送內政部警政署刑事警察局
    檢驗結果，確係安非他命（驗餘總淨重九百三十四點五一公克，包裝重二十三點
    七五公克）無訛，亦有法務部調查局九十年十一月五日000000000號鑑
    定通知書及內政部警政署刑事警察局九十年七月十八日北市警安分刑翔字第九○
    六二九七八九○○號鑑驗通知書一紙附卷可稽（參本院卷二、臺灣士林地方法院
    檢察署九十年度偵字第七四六九號偵查卷第八十九頁），該等扣案毒品係子○○
    所有，並據被告寅○○於本院調查時供明在卷，自堪認係被告等販餘之毒品。此
    外，復有如附表四編號二所示供分裝及量秤所販賣毒品之物品，扣案可資佐證，
    事證明確，被告子○○、壬○○及寅○○如犯罪事實三所示之犯行堪以認定。至
    被告子○○雖辯稱上開等扣案毒品及物品係綽號寶貝之丙○○借宿時所放置云云
    ，惟證人即綽號寶貝之丙○○於本院調查時已到庭結證稱：其不認識子○○，亦
    不曾到子○○臺北縣汐止市○○街三十九巷五號三樓、四樓租處借宿等語（參本
    院九十一年五月十日訊問筆錄）；而被告寅○○於此次經警查獲前均與被告子○○同住在臺北縣汐止市○○街三十九巷五號三樓、四樓，此據被告子○○及寅○○陳明在卷，被告寅○○於本院調查時並陳稱：其不認識亦未見過證人丙○○，
    丙○○沒有在上址伯爵山莊與伊及子○○同住過，係其聽子○○講有綽號寶貝的
    人，事實上在上址伯爵山莊扣得之毒品及物品，並非綽號寶貝之丙○○所有，而
    係子○○所有等語（參本院九十一年五月十日、八月十五日訊問筆錄），核與證
    人丙○○證述者相符；又被告子○○辯稱上開記帳單係買賣黃金或放高利貸所為
    之記錄，並非事實，已如前述，足見被告子○○辯稱上情，顯係飾卸之詞，委不
    足採。
  (三)被告子○○前因施用第二級毒品安非他命案件，前於八十八年七月二十三日經本
    院以八十八年度毒聲字第一八○五號裁定令入臺灣臺北看守所附設勒戒處所所觀
    察、勒戒，嗣於九十年七月十七日下午五時三十分許，在上址伯爵山莊經警查獲
    通緝到案執行觀察、勒戒後，認無繼續施用毒品之傾向，於九十年八月三日出所
    ，經臺灣臺北地方法院檢察署檢察官於九十年八月六日以九十年度毒偵緝字第二
    ○九號為不起訴處分確定，此為被告子○○所是認，復有本院法務部在監在押資
    料表、臺灣高等法院被告全國前案紀錄表及臺灣高等法院檢察署刑案紀錄簡覆表
    各一件在卷可按。被告子○○於九十年七月十七日經警察查獲前，即囑被告潘進
    嵐前往臺北縣新店市○○路五十七號三樓投靠其前配偶即被告乙○○，並囑被告
    寅○○將其存放在世華聯合商業銀行戶名寅○○帳號000000000000000000號活期
    儲蓄存款帳戶、大安商業銀行汐止分行戶名子○○帳號000000000000號之綜合存
    款帳戶及慶豐銀行戶名邱金盛帳號00000000000000號活期儲蓄存款帳戶中現金共
    二百餘萬元全數提領，另囑被告乙○○將其所有之八十二萬元交付被告寅○○，
    向綽號「阿華叔」者進貨等情，亦據被告子○○供明在卷（參本院九十一年五月
    二日訊問筆錄），並有上開帳戶之存摺共三本扣案可資佐證，被告子○○所陳此
    情，經核與扣案之信函一紙記載：「爸：從你進去開始，不到一個禮拜，媽交給
    大咪八十二萬，讓她跟阿華叔去進貨」等語相符。而該紙信函係自被告壬○○房
    間扣得，被告壬○○並供稱係其指示不知情之女友辛○○所撰寫，且經證人辛○○於本院調查時到庭結證屬實（參本院九十一年六月三日訊問筆錄），足見被告
    壬○○對於被告子○○囑被告乙○○交付八十二萬予被告寅○○進貨之情，知之
    甚詳。復參以該紙信函又載：被告寅○○跟阿華叔去進貨，「前後一共五天，只
    拿一公斤甲、半兩Ｂ，其他都不知去處! 這幾天，大咪都跟著阿華叔，我還一直
    交代大咪『沒看到貨，錢不能拿出來!! 』 今天，我問大咪『錢為什麼都拿給阿
    華叔? 』她說『現在只有他們（阿華、美玲）能救你出來，所以他們說什麼，我
    就做什麼... 』我聽了她這句話，我沒話說，（九十年）七月二十四日」等語，
    及前述所謂「甲」係指安非他命及「Ｂ」係指海洛因，足見被告子○○囑被告乙○○交付八十二萬元予被告寅○○係用以販入海洛因與安非他命，且此情為被告
    壬○○所明知，被告壬○○並擔任被告子○○、乙○○及寅○○間之聯絡人甚明
    。況被告子○○囑被告乙○○交付八十二萬元予被告潘進嵐轉向綽號「阿華叔」
    者販入毒品，被告潘進嵐於九十年七月十九日將該筆款項交付「阿華叔」，「阿
    華叔」於同年月二十日將一公斤安非他命及半臺兩海洛因交付被告寅○○等情，
    業據被告寅○○在便簽上載明，此有便簽一紙扣案可憑（參臺灣臺北地方法院檢
    察署九十年偵字第一六○七六號偵查卷第二十頁），核與上開信函記載之內容完
    全一致，益徵被告等四人對於意圖販賣營利而販入上開毒品之行為，確實有犯意
    之聯絡與行為之分擔。而被告壬○○雖辯稱：上開子○○之信函，係寅○○以電
    話告知其內容，其請女友辛○○寫下來，伊不知信函內容何意云云，惟被告寅○○於本院調查時已否認曾經打電話要求被告壬○○撰寫上開信函，證人辛○○亦
    結證稱：其係根據被告壬○○之口述撰寫該紙信函，當時被告壬○○並未接聽電
    話等語，足見被告壬○○辯稱上情，並不實在。又同年八月二十一日下午七時三
    十分許，警員在被告乙○○與壬○○上址住處乙○○房間衣櫃抽屜內，查獲海洛
    因十包（總淨重三三四點六九公克，包裝重七點七八公克）、電子磅秤一臺、分
    裝袋九十個一節，為被告乙○○所是認。而被告子○○於同年八月三日觀察、勒
    戒期滿出所，旋前往臺北縣新店市○○路五十七號三樓被告乙○○與壬○○住處
    同住，此據其供明在卷，並稱：九十年八月三日、八月四日在新店住處，乙○○
    說寶貝下高雄前一天，有擺一些東西就是海洛因在她那邊，伊告訴乙○○那些東
    西不用還給寶貝等語（參本院九十一年五月二日訊問筆錄），姑不論其所稱扣案
    物品係綽號「寶貝」者寄放一節是否屬實，均足徵被告子○○對於上述扣案之毒
    品及物品為被告乙○○所保管一情係屬明知。再者，被告子○○既囑被告乙○○
    交款予被告潘進嵐轉向綽號「阿華叔」者販入毒品，被告寅○○並已將販入之毒
    品陸續交付被告乙○○，被告壬○○並擔任聯絡人，是被告子○○、乙○○、壬○○、寅○○對於此等販入毒品之犯行具有共同之犯意聯絡與行為分擔甚明。且
    扣案之物尚包括如附表四編號三所示之電子磅秤一臺及為數不少之分裝袋共九十
    個，顯為用供販賣毒品之物，足徵上開扣案之海洛因十包，應係被告等人販餘之
    毒品，另電子磅秤一臺及分裝袋九十個，應係被告子○○等所有供販賣毒品所用
    之物。至被告子○○及乙○○雖均辯稱：上開扣案毒品及物品係小叔癸○○帶綽
    號「寶貝」之人借宿伊房間時所放置云云，然被告子○○稱此情係被告乙○○所
    告知，顯屬傳聞；又證人即綽號寶貝之丙○○於本院調查時已到庭結證稱：其不
    認識乙○○，亦不曾到乙○○臺北縣新店市○○路五十七號三樓租處借宿等語（
    參本院九十一年五月十日訊問筆錄）；證人辛○○亦結證稱：其於九十年六月間
    搬入新店市○○路乙○○與壬○○住處，到同年八月二十一日被查獲，沒有見過
    壬○○之叔叔丑○○，亦不曾遇見丑○○有帶朋友來此借住等語（參本院九十一
    年六月三日訊問筆錄），核與證人丙○○證述者相符，足見被告子○○、乙○○
    辯稱上情，並非事實。此外，扣案如附表三編號三所示之粉末經送法務部調查局
    檢驗結果，確係海洛因（驗餘總淨重三百三十四點六九公克，包裝重七點七八公
    克）無訛，亦有法務部調查局九十年十月三十一日000000000號鑑定通
    知書一紙附卷可稽（參本院卷一），事證明確，被告子○○乙○○、壬○○及寅
    ○○如犯罪事實四所示之犯行堪以認定。
  (四)被告子○○及寅○○於九十年八月五日下午四時五十分許共乘車牌號碼ＨＤ─八
    四三三號自用小客車，行經國道三號高速公路北向十七公里時，因車輛故障停放
    路旁，為警盤檢查獲，並自被告寅○○隨身背包內扣得海洛因一大包及一小包（
    總毛重二百十一點七公克）、安非他命十三大袋及一小袋（總毛重四百三十點五
    公克）、電子秤一臺、分裝袋二百八十七個、上述記載（九十年）七月十九日將
    八十二萬元轉給「華叔」、七月二十日「華叔」給毒品之便簽一紙，及女警檢視
    寅○○身體時，扣得自寅○○所著內褲掉落之海洛因一包（毛重三點六公克）之
    事實，此分別為被告子○○及寅○○所是認，被告寅○○並坦承該紙便簽係其所
    記載。被告子○○雖辯稱扣案毒品及物品係綽號寶貝者借宿時所放置云云，惟被
    告寅○○於本院調查時已供明上開扣案毒品及物品係被告子○○所有等語（參本
    院九十一年八月十五日訊問筆錄），且證人丙○○亦否認曾借宿被告子○○之住
    處，俱如前述，是被告子○○以上開情詞置辯，顯不足採。此外，扣案如附表三
    編號四所示之粉末經送法務部調查局檢驗結果，確係海洛因（驗餘總淨重二百十
    三公克，包裝重三點三八公克）；扣案同編號所示之結晶經送內政部警政署刑事
    警察局檢驗結果，確係安非他命（驗餘總淨重四百三十六點○八公克，包裝重四
    十六點八四公克）無訛，亦有法務部調查局九十年九月五日000000000
    號鑑定通知書及內政部警政署刑事警察局九十一年二月二十日刑鑑字第○九一○○○二七四八○號鑑驗通知書一紙附卷可稽（參臺灣臺北地方法院檢察署九十年
    度偵字第一六○七六號偵查卷第五十頁、本院卷二）。且扣案之物尚包括如附表
    四編號四所示之電子磅秤一臺及為數不少之分裝袋共二百八十七個，顯為用供販
    賣毒品之物，足徵上開扣案之毒品均係被告子○○於九十年八月三日觀察、勒戒
    期滿出所後，再承前意圖販賣營利之概括犯意，夥同被告寅○○向不詳年籍姓名
    之人所販入，以供販賣營利之用甚明。
  (五)綜右各情，雖本件因被告等四人均否認犯罪而難查清被告等如何販入及於賣出間
    有何價差，可茲圖利，惟販賣毒品海洛因及安非他命係屬重罪，被告等苟未獲利
    ，焉有可能多次販賣毒品予證人戊○○、己○○及如附表二所示之人，是被告等
    應有藉販賣毒品海洛因及安非他命而獲利之情事，應堪認定。被告等四人否認販
    賣毒品云云，無非卸責之詞，不足採信。本案事證明確，被告等四人右揭犯行堪
    以認定，應依法論科。
三、按海洛因係毒品危害防制條例第二條第二項第一款規定之第一級毒品；安非他命
    係同條例第二條第二項第二款規定之第二級毒品。又所謂販賣行為，並不以販入
    之後復行賣出為要件，祇要以營利為目的，將毒品購入或賣出，有一於此，其犯
    罪即為完成，最高法院六十七年台上字第二五○○號判例意旨可資參照。查如犯
    罪事實二所示被告子○○、寅○○先後多次販賣海洛因予戊○○、己○○之行為
    ；如犯罪事實三所示被告子○○、壬○○及寅○○先後多次販賣海洛因及安非他
    命予如附表二所示之人之行為；如犯罪事實四所示被告子○○、乙○○、壬○○
    及寅○○共同意圖營利而販入海洛因及安非他命之行為；如犯罪事實五所示被告
    子○○及寅○○共同意圖營利而販入海洛因及安非他命之行為，均屬販賣毒品行
    為，是被告子○○、乙○○、壬○○及寅○○所為，核均係犯毒品危害防制條例
    第四條第一項販賣第一級毒品罪、同條例第四條第二項販賣第一級毒品罪。被告
    等販賣毒品先後持有第一級、第二級毒品之低度行為，分別為販賣第一級、第二
    級毒品之高度行為所吸收，均不另論罪。被告子○○、壬○○及寅○○就犯罪事
    實二所示之犯行，有犯意之聯絡及行為之分擔，均為共同正犯；被告子○○、壬○○、寅○○及姓名年籍不詳綽號「松錦」、「阿華」之成年男子就犯罪事實三
    所示之犯行，有犯意之聯絡及行為之分擔，均為共同正犯；被告子○○、乙○○
    、壬○○、寅○○及姓名年籍不詳綽號「阿華叔」之成年男子就犯罪事實四所示
    之犯行，有犯意之聯絡及行為之分擔，均為共同正犯；被告子○○及寅○○就犯
    罪事實五所示之犯行，有犯意之聯絡及行為之分擔，均為共同正犯。被告子○○
    、壬○○、寅○○多次販賣第一級、第二級毒品之行為，時間緊接，分別觸犯構
    成要件相同之罪名，顯均係基於概括犯意反覆為之，應各依連續犯規定論以一罪
    。惟販賣第一級毒品之罪，本刑為死刑或無期徒刑，死刑及無期徒刑均不得加重
    其刑，刑法第六十四條第一項、第六十五條第一項分別定有明文，是僅就販賣第
    二級毒品罪部分加重其刑。又被告子○○前因重利案件，於八十四年間經本院以
    八十四年度訴字第八五四號判處有期徒刑八月，嗣於八十五年間經臺灣高等法院
    以八十四年上訴字第六○二號撤銷原審判決，改判處有期徒刑八月確定，後經通
    緝到案，而於八十八年九月三十日縮短刑期執行完畢，有臺灣高等法院檢察署刑
    案記錄簡覆表一件在卷可徵，其受有期徒刑之執行完畢，五年以內再犯本件有期
    徒刑以上之罪，依刑法第四十七條規定為累犯，惟販賣第一級毒品罪本刑為死刑
    或無期徒刑不得加重，是僅就販賣第二級毒品罪部分遞加重其刑。公訴人起訴之
    事實雖未敘及被告子○○、壬○○及寅○○如犯罪事實二所示之犯行，及被告子
    ○○及寅○○如犯罪事實五所示之犯行，惟此部分犯罪事實與前開論罪科刑部分
    既具有連續犯之裁判上一罪關係，應為起訴效力所及，本院自應併予審究。又公
    訴人認被告子○○、寅○○於九十年七月十七日下午五時三十分許，在臺北縣汐
    止市○○街三十九巷五號三樓、四樓，經警查獲扣得如附表三編號二所示之毒品
    及如附表四編號一所示之物品，係犯毒品危害防制條例第五條第一項意圖販賣而
    持有第一級毒品罪、同條例第五條第二項意圖販賣而持有第一級毒品罪，然按所
    謂販賣行為，並不以販入之後復行賣出為要件，祇要以營利為目的，將毒品購入
    或賣出，有一於此，其犯罪即為完成，已如前述，是被告子○○、寅○○意圖營
    利而販入該等毒品之際，其等販賣行為即已完成，殊無另論意圖販賣而持有第一
    級、第二級毒品罪之餘地，是公訴人於此容有誤會。又起訴書就犯罪事實三被告
    寅○○經警查獲後具保釋放之時間誤載為九十年九月十七日，應予更正為同年七
    月十七日。又被告等所犯販賣第一級罪及販賣第二級毒品罪，犯意個別，罪名互
    殊，應予分論併罰，並定其應執行刑。查被告子○○明知海洛因、安非他命具有
    成癮性，服用後會產生依賴性、耐藥性，且戒解不易，嚴重妨害人之身心健康，
    竟為圖一己之私利，長期販賣大量毒品，戕害國人身心至深且鉅，此人所共知，
    衡諸社會一般人客觀標準，難邀憫恕，尚不宜引用刑法第五十九條酌量減輕其刑
    。而被告壬○○初為上開犯行之時甫滿二十一歲，被告寅○○為上開犯行初時僅
    甫滿十八歲，均年輕識淺，智慮未周，二人並無前科，有臺灣高等法院檢察署刑
    案紀錄簡覆表各一件在卷可參，且參以被告壬○○為被告子○○之子，被告寅○○曾為被告子○○之雇員，二人均受被告子○○指使從事送交賣出之毒品、記帳
    或聯繫之工作，其等犯罪情節未若被告子○○嚴重，就販賣第一級毒品部分若履
    法定刑為死刑或無期徒刑之重典，或就販賣第二級毒品部分若處七年以上有期徒
    刑之重刑，情輕法重，均嫌過苛，有失立法之本旨，故其犯罪情狀足使一般人憫
    恕，就其等所犯販賣第一級毒品及第二級毒品部分，爰均依刑法第五十九條規定
    酌量減輕其刑。又被告乙○○為被告子○○前配偶，並無前科，有臺灣高等法院
    檢察署刑案紀錄簡覆表一件存卷可按，素行尚端，因受被告子○○之指使為之交
    付款項予被告寅○○販入毒品一次，並藏放所販入之毒品，其犯罪情節尚屬輕微
    ，就販賣第一級毒品部分若處法定刑為死刑或無期徒刑之極刑，或就販賣第二級
    毒品部分若處七年以上有期徒刑之重刑，情輕法重，不免過苛，有失立法之本旨
    ，故其情足以使一般人憐憫，就其所犯販賣第一級毒品及第二級毒品部分，爰均
    依刑法第五十九條規定酌量減輕其刑。爰審酌被告子○○長期大量販賣毒品，對
    國人健康戕害至鉅，犯罪後復飾詞卸責，並無悔意，自應從重量處；而被告乙○○、壬○○及寅○○均係受被告子○○之指使，而從事轉交購毒款項、送交賣出
    之毒品、記帳或聯繫等工作，犯罪情節未若被告子○○嚴重，若處極刑，均嫌過
    苛，及其等犯罪之動機、目的、所參與之程度、犯後態度等一切情狀，各量處如
    主文所示之刑，並定其應執行刑，對於被告子○○並依法宣告褫奪公權終身。末
    查，扣案驗餘如附表三所示之毒品海洛因及安非他命，均屬查獲之毒品，應依毒
    品危害防制條例第十八條第一項前段規定，沒收銷燬之。扣案如附表四所示之物
    品，係供被告等販賣毒品所用之物，分屬被告子○○、寅○○所有，業據其等於
    審理中供述在卷，併依刑法第三十八條第一項第二款沒收之。另被告子○○、寅
    ○○販賣海洛因所得款項如附表一及附表二之一編號一所示，及販賣安非他命所
    得款項如附表二之一編號二所示；被告壬○○販賣海洛因所得款項如附表二之一
    編號一所示，及販賣安非他命所得款項如附表二之一編號二所示，均係因犯罪所
    得之財物，依毒品危害防制條例第十九條第一項規定併予宣告沒收之，如全部或
    一部不能沒收時，以其財產抵償之。至扣案之上開戶名為子○○、寅○○及邱金
盛之存摺三本，無證據顯示與本案犯罪有直接必要關係，僅具證據性質，均不予
    宣告沒收。
四、移送併辦意旨另以（臺灣臺北地方法院檢察署九十一年偵字第六五一三號）：被
    告子○○於九十一年四月間向姓名年籍不詳之紀姓女子購買第一級海洛因用供自
    己施用，並將之轉讓予寅○○及辛○○施用，涉犯毒品危害防制條例第八條第一
    項轉讓第一級毒品罪，與起訴部分有連續犯之裁判上一罪關係等語。惟按被告等
    四人所為右揭犯行，係犯毒品危害防制條例第四條第一項、第二項之販賣第一級
    、第二級毒品罪，該等罪名與同條例第八條第一項之轉讓第一級毒品罪，顯然構
    成要件與罪名均不相同，非起訴效力所及，本院自不得加以審究，是檢察官認二
    者具有連續犯之裁判上一罪關係，移請併案審理，顯有誤會，應退回由檢察官另
    為適當處理，附此敘明。
據上論斷，應依刑事訴訟法第二百九十九條第一項前段，毒品危害防制條例第四條第
一項、第二項、第十八條第一項前段、第十九條第一項，刑法第十一條、第二十八條
、第五十六條、第四十七條、第五十九條、第三十七條第一項、第三十八條第一項第
二款、第五十一條第四款、第五款，判決如主文。
本案經檢察官黃兆揚到庭執行職務
中      華      民      國      九十一      年      九    月    二十七  日
                                      臺灣臺北地方法院刑事第七庭
                                          審判長法  官  梁耀鑌
                                                法  官  蔡正雄
                                                法  官  張筱琪
右正本證明與原本無異。
如不服本判決，應於判決送達後十日內向本院提出上訴狀(應抄附繕本)。告訴人
或被害人如對於本判決不服者，應具備理由請求檢察官上訴，其上訴期間之計算
係以檢察官收受判決正本之日期為準。
                                                書記官  吳一凡
中      華      民      國      九十一      年      十    月      三    日
附錄法條：
毒品危害防制條例第四條
製造、運輸、販賣第一級毒品者，處死刑或無期徒刑；處無期徒刑者，得併科新台幣
一千萬元以下罰金。
製造、運輸、販賣第二級毒品者，處無期徒刑或七年以上有期徒刑，得併科新台幣七
百萬元以下罰金。
製造、運輸、販賣第三級毒品者，處五年以上有期徒刑，得併科新台幣五百萬元以下
罰金。
製造、運輸、販賣專供製造或施用毒品之器具者，處一年以上七年以下有期徒刑，得
併科新台幣一百萬元以下罰金。
前四項之未遂犯罰之。
附表一：犯罪事實二部分販賣毒品所得款項（以新臺幣為單位）
二千元+二千元+三千元+四千元+五千元=一萬六千元。
附表二：
┌──┬───────┬────┬────┬─────┬────┬───┐
│編號│時      間    │販賣之毒│ 重 量  │購買人綽號│金    額│送貨人│
│    │              │品      │        │          │（新臺幣│      │
│    │              │        │        │          │）      │      │
├──┼───────┼────┼────┼─────┼────┼───┤
│一  │九十一年四月二│安非他命│五臺兩  │  阿  火  │九萬元  │壬○○│
│    │十八日下午一時│        │（五個）│          │        │      │
│    │              │        │        │          │        │      │
├──┼───────┼────┼────┼─────┼────┼───┤
│二  │同右          │海洛因  │半臺兩  │  阿  火  │四萬五千│壬○○│
│    │              │        │        │          │元      │      │
├──┼───────┼────┼────┼─────┼────┼───┤
│三  │同右          │海洛因  │半臺兩  │  妹  仔  │四萬五千│壬○○│
│    │              │        │        │          │元      │      │
├──┼───────┼────┼────┼─────┼────┼───┤
│四  │同右          │海洛因  │零點五公│  敏  雄  │三千元  │壬○○│
│    │              │        │克      │          │        │      │
├──┼───────┼────┼────┼─────┼────┼───┤
│五  │同右日下午六時│海洛因  │半臺錢  │  阿  勇  │七千元  │壬○○│
│    │              ││        │          │        │      │
├──┼───────┼────┼────┼─────┼────┼───┤
│六  │同右          │安非他命│七公克  │  錦  Ｘ  │(未記錄)│松  錦│
├──┼───────┼────┼────┼─────┼────┼───┤
│七  │同右          │安非他命│半臺兩（│  阿  三  │八千五百│松  錦│
│    │              │        │半個）  │          │元      │      │
├──┼───────┼────┼────┼─────┼────┼───┤
│八  │同右          │安非他命│二臺兩（│  阿  華  │三萬二千│阿  華│
│    │              │        │二個）  │          │元      │      │
├──┼───────┼────┼────┼─────┼────┼───┤
│九  │同右日下午八時│安非他命│十六公克│  華  Ｘ  │九千元  │阿  華│
│    │              │        │        │          │        │      │
├──┼───────┼────┼────┼─────┼────┼───┤
│十  │同右日下午六時│海洛因  │二臺錢  │  阿  華  │一萬三千│阿  華│
│    │              │        │        │          │元      │      │
├──┼───────┼────┼────┼─────┼────┼───┤
│十一│同右日下午十時│安非他命│二臺兩（│  阿  華  │三萬二千│松  錦│
│    │三十五分      │        │二個）  │          │元      │      │
├──┼───────┼────┼────┼─────┼────┼───┤
│十二│同右          │海洛因  │二臺錢  │  阿  華  │一萬三千│松  錦│
│    │              │        │        │          │元      │      │
├──┼───────┼────┼────┼─────┼────┼───┤
│十三│同右          │海洛因  │零點三公│  錦  Ｘ  │二千元  │松  錦│
│    │              │        │克      │          │        │      │
├──┼───────┼────┼────┼─────┼────┼───┤
│十四│同右          │海洛因  │半臺錢  │  阿  生  │六千五百│松  錦│
│    │              │        │        │          │元（起訴│      │
│    │              │    │        │          │書誤繕部│      │
│    │              │        │        │          │分應予更│      │
│    │              │        │        │          │正）    │      │
├──┼───────┼────┼────┼─────┼────┼───┤
│十五│同右          │安非他命│半臺兩（│  小  亮  │(未記載)│松  錦│
│    │              │        │半個）  │          │        │      │
├──┼───────┼────┼────┼─────┼────┼───┤
│十六│同年六月二日  │海洛因  │二小包  │  松  錦  │一萬八千│不詳  │
│    │              │        │        │          │元（即二│      │
│    │              │        │        │          │萬元減欠│      │
│    │              │        │        │          │款二千元│      │
│    │              │        │        │          │）      │      │
├──┼───────┼────┼────┼─────┼────┼───┤
│十七│同年六月六日  │海洛因  │二小包  │  松  錦  │共三萬六│不詳  │
│    │              │        │        │          │千元    │      │
│    │              │安非他命│一包    │          │        │      │
├──┼───────┼────┼────┼─────┼────┼───┤
│十八│同年六月六日  │安非他命│一包    │  阿  三  │共九萬六│不詳  │
│    │              │        │        │          │千元    │      │
│    │              │海洛因  │一大包  │          │        │      │
├──┼───────┼────┼────┼─────┼────┼───┤
│十九│同年七月十三日│海洛因  │半臺錢  │  阿  生  │七千元  │不詳  │
│    │              │（起訴書│（起訴書│          │        │      │
│    │              │誤繕部分│誤繕部分│          │        │      │
│    │              │應予更正│應予更正│          │        │      │
│    │              │）      │）      │          │        │      │
├──┼───────┼────┼────┼─────┼────┼───┤
│廿  │同右          │海洛因  │半臺錢  │  阿  泰  │七千元  │不詳  │
│    │              │（起訴書│（起訴書│          │        │      │
│    │              │誤繕部分│誤繕部分│          │        │      │
│    │              │應予更正│應予更正│          │        │      │
│    │              │）      │）      │          │        │      │
├──┼───────┼────┼────┼─────┼────┼───┤
│廿一│同右          │海洛因  │零點九公│  竹  子  │五千元  │不詳  │
│    │              │        │克      │          │        │      │
└──┴───────┴────┴────┴─────┴────┴───┘
附表二之一：犯罪事實三販賣毒品所得之財物（以新臺幣為單位）
一、海洛因部分： 十七萬一千五百元（即編號二+編號三+編號四+編號五+編號十+編
    號十二+編號十三+編號十四+編號十六+編號十九+編號二十+編號二十一）加上編
    號十七及十八共得款十三萬二千元扣除販賣安非他命所得款項之餘額。
二、安非他命部分：十七萬一千五百元（即編號一+編號七+編號八+編號九+編號十一
    + 編號十五）加上編號十七及十八共得款十三萬二千元扣除販賣海洛因所得款項
    之餘額。
附表三：扣案毒品
┌──┬────────────────────────────────┐
│編號│扣 案 毒 品                                                     │
├──┼────────────────────────────────┤
│一  │海洛因二包（總淨重十五點八二公克，包裝重一點三九公克，經臺灣桃│
│    │  園地方法院檢察署八十九年毒偵字第五一九四號案件扣案）。        │
│    │海洛因一包（淨重○點一一公克）。                              │
├──┼────────────────────────────────┤
│二  │海洛因十六包（總淨重七百三十點○一公克，包裝重二十四點五九公克│
│    │  ）。                                                          │
│    │安非他命四十九包（驗餘總淨重九百三十四點五一公克，包裝重二十三│
│    │  點七五公克）。                                                │
├──┼────────────────────────────────┤
│三  │海洛因十包（總淨重三百三十四點六九公克，包裝重七點七八公克）。  │
│    │                                                                │
├──┼────────────────────────────────┤
│四  │海洛因三包（總淨重二百十三公克，包裝重三點三八公克）。        │
│    │安非他命十四包（驗餘總淨重四三六點０八公克，包裝重四十六點八四│
          公克）。
└──┴────────────────────────────────┘
附表四：扣案物品
┌──┬────────────────────────────────┐
│編號│扣案物品                                                        │
├──┼────────────────────────────────┤
│一  │電子磅秤一個。                                                │
│    │分裝袋二大包。                                                │
├──┼────────────────────────────────┤
│二  │分裝袋百一百七十個。                                          │
│    │中型磅秤一個。                                                │
│    │電子磅秤一個。                                                │
├──┼────────────────────────────────┤
│三  │電子磅秤一個。                                                │
│    │分裝袋九十個。                                                │
├──┼────────────────────────────────┤
│四  │電子磅秤一個。                                                │
│    │分裝袋二百八十七個。                                          │
└──┴────────────────────────────────┘
